【裁判字號】    97,上易,453
【裁判日期】    971014
【裁判案由】    竊盜
【裁判全文】
臺灣高等法院臺南分院刑事判決         97年度上易字第453號
上  訴  人  臺灣嘉義地方法院檢察署檢察官
被      告  乙○○
被      告  甲○○
上列上訴人因被告等竊盜案件，不服臺灣嘉義地方法院97年度易
字第289號中華民國97年6月20日第一審判決（起訴案號：臺灣嘉
義地方法院檢察署97年度偵字第3060號），提起上訴，及移送本
院併案審理（臺灣嘉義地方法院檢察署97年度偵字第4578號），
本院判決如下：
    主  文
原判決撤銷。
乙○○共同犯竊盜罪，累犯，處有期徒刑陸月，如易科罰金，以
新台幣壹仟元折算壹日。
甲○○共同犯竊盜罪，處有期徒刑肆月，如易科罰金，以新台幣
壹仟元折算壹日。
    事  實
一、乙○○前因竊盜案件，經台灣嘉義地方法院以九十六年度嘉
    簡字第八一三號判決分別判處有期徒刑三月、三月，應執行
    有期徒刑四月確定，並經裁定減刑為應執行有期徒刑二月，
    於民國九十七年一月十四日易科罰金執行完畢。猶不知悔改
    ，竟與甲○○共同基於意圖為自己不法所有之犯意聯絡，於
    九十七年四月二十六日下午，由乙○○駕駛自用小貨車，前
    往嘉義縣大林鎮沿路尋找可供行竊之鐵製品，於同日下午三
    時二十分許，在嘉義縣大森鎮中坑里沙崙一一０號旁工寮，
    由甲○○以徒手行竊，乙○○在車旁把風之分工方式，竊取
    丁○○所有之鐵製鷹架一個、水溝蓋一個。得手後，同日下
    午三時四十分許，再駛至中坑里嘉一０四號公路麻園農場前
    路旁某工程之工地，趁丙○○所管理置放該處之鋼筋無人管
    理之機會，以上開方式，竊取丙○○所管理之鋼筋二十九支
    。得手後，欲以乙○○所有之上揭自用小貨車搬運鋼筋離開
    之際，為巡邏員警當場查獲。
二、案經嘉義縣警察局民雄分局報告臺灣嘉義地方法院檢察署檢
    察官偵查起訴，及移送併案審理。
    理  由
壹、程序部分：本件係經被告乙○○、甲○○於本院準備程序中
    就被訴事實為有罪之陳述，經本院合議庭裁定由受命法官獨
    任以簡式審判程序加以審理，則依據刑事訴訟法第二百七十
    三條之二、同法第一百五十九條第二項之規定，不適用傳聞
    法則有關限制證據能力之相關規定，合先敘明。
貳、實體部分：
一、上開犯罪事實，業據被告二人均坦承不諱，且互核一致，並
    與證人丁○○、丙○○指述情節相符。此外，亦有被害報告
    書一紙、贓物認領保管單二紙及照片十八張在卷可資佐證。
    堪認被告二人上開任意性自白與事實相符，本件事證明確，
    被告二人犯行洵堪認定。
二、論罪：
（一）核被告乙○○、甲○○二人所為，均係犯刑法第三百二十
      條第一項之竊盜罪。
（二）被告二人上開竊盜犯行，一人下手行竊盜，一人在旁把風
      ，顯有犯意聯絡及行為分擔，應依刑法第二十八條論以共
      同正犯。
（三）被告乙○○有如事實欄所述因案經法院判處有期徒刑並經
      執行完畢之前案，有台灣高等法院前案紀錄表一份在卷可
      查，其於受有期徒刑之執行完畢後，五年以內故意再犯本
      件有期徒刑以上之罪，應依刑法第四十七條第一項論以累
      犯，並加重其刑。
（四）被告二人係於上開事實所示之時、地，密接的竊取被害人
      丁○○及丙○○之鐵製品，係基於單一竊盜之犯意，相續
      性的侵害不同被害人非高度專屬性法益，於連續犯廢除後
      ，應認為屬於「自然的行為單數」。是被告二人以一個竊
      盜犯意之自然行為單數，密接的竊取二人之財物，應依刑
      法第五十五條論以想像競合犯。
三、撤銷改判之理由：
    原審認被告罪證罪確，予以論罪科刑，固非無見。惟查：
（一）原審判決於主文、事實均認被告二人共同犯罪，惟於理由
      中則未說明被告二人是否為共同正犯，自有判決不備理由
      之違誤。
（二）被告二人竊取丁○○之財物，檢察官於原審判決後始併案
      ，且與本案有想像競合之關係，為裁判上一罪，原審未及
      審酌，亦有未合。
（三）檢察官上訴意旨認被告二人上開犯行時間緊接，手法相同
      ，顯基於同一犯意為之，為接續犯，原審未及審酌，就併
      案部分之事實漏未裁判等語，指摘原判決不當。因被告二
      人係竊取二人之財物，所侵害者係屬不同之法益，是被告
      二人所為非屬接續犯，檢察官據此提起上訴雖無理由，惟
      原審判決既有上開未當之處，自應由本院將原審判決撤銷
      改判，以期適法。
四、科刑：
    爰審酌本案雖係由被告甲○○下手行竊，然被告乙○○有數
    次竊盜前科，素行非佳，甫因竊盜案件於九十七年一月十四
    日易科罰金執行完畢，猶於約三個月後再犯本件，被告二人
    犯後坦承犯行之態度、竊得之物品價值非鉅，且業經被害人
    領回及渠等犯罪之動機、目的、手段、智識程度等一切情狀
    ，爰分別量處如原判決主文第二、三項所示之刑，並均諭知
    易科罰金之折算標準，以示懲儆。
五、被告甲○○經合法傳喚，有送達證書在卷可稽，無正當理由
    未於審判期日到庭，不待其陳述，逕行判決。
據上論斷，應依刑事訴訟法第三百六十九條第一項前段、第三百
七十一條、第三百六十四條、第二百七十三條之一第一項、第二
百九十九條第一項前段，刑法第二十八條、第三百二十條第一項
、第五十五條、第四十七條第一項、第四十一條第一項前段，刑
法施行法第一條之一第一項、第二項前段，判決如主文。
本案經檢察官蘇南桓到庭執行職務。
中    華    民    國    97    年    10    月    14    日
                  刑事第二庭    審判長法  官  葉居正
                                      法  官  洪碧雀
                                      法  官  吳勇輝
以上正本證明與原本無異。
不得上訴。
                                      書記官  李良倩
中    華    民    國    97    年    10    月    14    日
附錄論罪科刑法條：
中華民國刑法第320條：
（普通竊盜罪、竊佔罪）
意圖為自己或第三人不法之所有，而竊取他人之動產者，為竊盜
罪，處 5 年以下有期徒刑、拘役或 5 百元以下罰金。
意圖為自己或第三人不法之利益，而竊佔他人之不動產者，依前
項之規定處斷。
前二項之未遂犯罰之。


司法院資訊處製作；財團法人民間司法改革基金會備份。
